# 存在免费试运营的收入成本确认

提问人：gulgdx 时间：2022-01-13 22:06:13
陈老师您好，A企业向政府部门提供市政管道运营服务，合同约定期间为 5 年 6 个月，其中 6 个月为试运营期， 6 个月试运营期满如果经验收水质达标则开始进入正式运营期。 试运营期政府部门不支付运营费用。正式运营期按季度考核，根据考核结果达标优良情况按标准支付100%（优）至70%（合格）的运营费用。 如果季度考核不达标则该季度不支付运营费用。
合同未约定如果 6 个月未达标是否延长运营。由于存在试运营的“水质达标验收”以及正式运营的“季度水质考核”要求，因此，我们认为试营运期间不应确认收入（这与租赁合同的免租期内涵不同，免租期一种纯粹的优惠行为），期间发生的成本是否可以确认为履约成本，在后期正式运营期间摊销，而不确认为试营运当期的管理费用？不知这样分析是合理或者是否否符合准则要求？

回答人：chenyiwei
这种情况下的试运行，如果是相关法律法规或者行业惯例所要求的，则是为了测试PPP项目资产是否达到预定可使用状态，相应地，表明在试运行期间该项目资产尚未达到预定可使用状态，故不应在该期间内计提摊销。所发生的试运行成本可计入PPP项目资产的成本。

提问人：gulgdx 时间：2022-01-16 22:13:13
陈老师，可能前面有些内容没说清楚，A企业不是这个项目的社会资本方，这个项目是由另一家公司B承建，B公司只是将项目中的一部分（即：排水管道修复部分）外包给了A企业，A企业修好后，再另行与B企业签订提供运营服务的合同，并接受B企业的考核。

回答人：chenyiwei
如是，则试运营期内不确认收入，但对应成本也不应资本化，应在发生时直接费用化处理。